Inventaris van het archief van het Ministerie van Verkeer en Waterstaat: Technische Adviescommissie van de Waterkeringen (TAW), 1963-2000
Nationaal Archief, Den Haag
- Het doen van algemeen, beleidsondersteunend onderzoek naar waterkeringen. 1945-, 347
  - Werkgroepen van de Technische Adviescommissie voor de Waterkeringen, 2
    - Werkgroep VII Bouwwerken en Leidingen., 1966-1987; div. nrs
      - Vergaderstukken. 1966-1987, div. nrs
        - BL 79-19 - 80-04, 1979-1980, 99; pak
        - BL 80-05 - 80-26, 1980, 100; pak
        - BL 80-27 - 81-10, 1980-1981, 101; pak
        - BL 81-11 - 81-30, 1980-1981, 102; pak
        - BL 81-31 - 82-01, 1980-1982, 103; pak
        - BL 82-02 - 82-17, 1980-1982, 104; pak
          8 tekeningen
        - BL 82-18 - 83-08, 1982, 105; pak
        - BL 83-09 - 83-46, 1983, 106; pak
        - BL 84-01 - 85-18, 1984-1985, 107; pak
        - BL 85-19 - 85-28, 1985, 108; pak
        - BL 86-01 - 87-01, 1986-1987, 109; pak
      - Rapporten. 1966-1985, div. nrs
        - Commentaren op de concepten Leidraad voor Constructie en Beheer van Vloeistofleidingen in en nabij Waterkeringen. 1966-1973, div. nrs
          - 1966-1969, 113
            23 tekeningen
          - 1970-1973, 114; pak
        - Grondonderzoek Gedrag van Buisleidingen in Klei, 1985, 209; S85-74
      - Het opsporen van een geschikt terrein voor proeven op buisleidingen in klei, 1982., 547
    - Werkgroep VIII Tweede Waterkeringen., 1967-1986; div. nrs
      - Vergaderstukken. 1967-1986, div. nrs
        - Correspondentie met verschillende provincies, 1967-1970, 172; pak
          Fotokopieën en 33 tekeningen
        - 1e - 16e bijeenkomst, 1967-1986, 116; pak
          Fotokopieën, 13 tekeningen en krantenknipsels
      - Rapporten. 1967, div. nrs
        - Deelrapporten van het Rapport Binnenwaterkeringen. 1967, div. nrs
          - Achter de Hondsbossche en Pettemer Zeeweringen gelegen Binnendijken, 1967, 224
          - Binnendijken achter de langs de Noordzee tussen de Pettemer Zeewering en Den Helder Gelegen Hoofdkering, 1967, 228
          - De Binnendijken ten Noorden van Westfriesland, 1967, 226
          - De Voormalige Eerste Waterkering aan de Waddenzee, 1967, 227
          - Dijken langs de Noordzijde van het Voormalige IJ, 1967, 225
          - IJsselmeerdijken tussen Wieringermeer en Markerwaard, 1967, 223
          - Westfriesche Dijk tussen Alkmaar en Schardam, 1967, 222
      - De Tweede Waterkeringen, verslag, met bijlagen, 1973., 548
    - Werkgroep IX Rivierdijken., 1970-1993; div. nrs
      - Vergaderstukken. 1970-1987, div. nrs
        - 1e - 18e bijeenkomst, 1970-1977, 118; pak
        - Plaatsingslijst behorende bij de vergaderstukken RD 77-01 - 87-13, 1977-1987, 502
        - RD 77-01 - 85-02, 1977-1985, 119; pak
        - RD 85-03 - 86-13, 1983-1986, 121; pak
        - RD 86-14 - 87-13, 1986-1987, 122; pak
      - Vergaderstukken 1977-1986 april, 1000; 1 pak
        Notabene: Overlapt IT inv.nrs 119 en 121 waarschijnlijk.
      - Rapporten Toetsing uitgangspunten rivierdijkversterkingen 1993, div. nrs; 9 stukken
        - Eindrapport, 1001
        - Deelrapport 1: Veiligheid tegen overstromingen, 1002
        - Deelrapport 2: Maatgevende belastingen, 1003
        - Deelrapport 3: Constructief ontwerp, 1004
        - Deelrapport 4: Functies, waarden en procedures, 1005
        - Samenvattingen, 1006
        - Aanvullend rapport 1: Maatgevende afvoer Maas, 1007
        - Aanvullend rapport 2: Werklijn Rijn en Maas, 1008
        - Aanvullend rapport 3: Dagfrequenties zomer- en winterafvoeren Rijn en Maas, 1009
      - Rapporten: Economisch wenselijke volgorde voor het verbeteren van de rivierdijken, 1972-1974, div. nrs; 4 omslagen
        - Urgentieschema: Schadebepaling, 1972, 549
        - Urgentieschema: Berekeningen; Eerste conceptrapport, 1973, 550
        - Tweede conceptrapport, 1973, 551
        - Reacties op tweede conceptrapport, 1974, 552
    - Subwerkgroep IXA Grasmat op Dijken., 1977-1986; div. nrs
      - Vergaderstukken. 1977-1986, div. nrs
        - 1e - 26e bijeenkomst, 1977-1982, 125; pak
        - 27e - 40e bijeenkomst, 1982-1986, 126; pak
      - Rapporten. 1982-1985, div. nrs
        - Standaardvegetatie, kartering, bomen op dijken en erosiegras op klei, 1982-1985, 127; pak
          Foto, 2 tekeningen en krantenknipsels
      - Aanleg, beheer en onderhoud van de grasmat op rivierdijken, rapport no. 1, 1981., 553; 1 deel
    - Subwerkgroep IXB Leidraad tevens Rivierdijken Ontwerpen., 1979-1987; div. nrs
      - Vergaderstukken. 1979-1987, div. nrs
        - Plaatsingslijst behorende bij de vergaderstukken RO 79-01 - 87-01, 1979-1987, 503
        - RO 79-01 - 80-05, 1979-1980, 132; pak
        - RO 80-06 - 85-01, 1980-1985, 130; pak
        - RB 85-01 - RD 87-01, 1985-1987, 230; pak
    - Werkgroep X Probabilistische Methode., 1979-1986; div. nrs
      - Vergaderstukken. 1979-1986, div. nrs
        - Plaatsingslijst behorende bij de vergaderstukken PM 79-01 - 86-24, 1979-1986, 504
        - PM 79-01 - 81-05, 1979-1981, 131; pak
        - PM 81-06 - 81-29, 1981, 134; pak
        - PM 81-30 - 82-19, 1981-1982, 136; pak
        - PM 82-20 - 83-22, 1982-1983, 139; pak
        - PM 83-24 - 85-06, 1983-1985, 142; pak
        - PM 85-07 - 86-24, 1985-1986, 144; pak
      - Rapporten. 1984-1985, div. nrs
        - Model en Filosofie, 1984, 179; S85-51
        - Enkele Gedachten Aangaande een Aanvaardbaar Risiconiveau in Nederland, 1985, 181; S85-85
        - Interimrapport Probabilistisch Ontwerpen van Waterkeringen, 1985, 180; TAW89-11
      - Stukken PM 86-10, PM 86-17 t/m PM 86-21, 1985-1986., 554; 1 pak
        Zie ook inventarisnummer 144.
    - Werkgroep A Belasting en Bekleding
      - Algemeen
        - Agenda's en notulen van de vergaderingen, met bijlagen, 1994-1997., div. nrs; 2 pakken en 1 omslag
          - 33e vergadering, stukken AA 94-01 t/m AA 95-33, 1994-1995, 555
          - 34e-36e vergadering, stukken AA 96-01 t/m AA 96-33, 1996, 556; 1 pak
          - 38e-42e vergadering, stukken AA 97-01 t/m AA 97-23, 1997, 557; 1 pak
            Met stukkenlijst van 1986-1997.
        - Agenda en/of notulen van (voorbereidende) vergaderingen, 1987-1989; div. nrs; 1 pak en 1 omslag
          - Voorbereidende vergaderingen, en 1e t/m 9e vergadering, stukken AA 87-01 - AA 88-45 1987-1988, 1010; 1 pak
          - 9e t/m 11e vergadering, stukken AA 89-01 - AA 89-31 1989, 1011; 1 omslag
      - Rapporten
        - Rapport van K. Sýkora en C. Liebrand, Natuurtechnische en civieltechnische aspecten van rivierdijkvegetaties, 1987; 1012; 1 stuk
        - Rapport Vegetatie op rivierdijken. Rapportage in-situ-erosieproeven, 1987; 1013; 1 stuk
        - Rapport Onderzoek erosie op grasmat, 1987; 1014; 1 stuk
        - Rapport Numerical simulation of gravity wave motion on steep slopes, 1988; 1015; 1 stuk
        - Rapporten Taludbekleding(en) van gezette steen, 1982-1995; div. nrs; 25 stukken
          - Fase 1. Grootschalig onderzoek ten behoeve van de Oesterdam (meetverslag). Deel VI 1982, 1016
          - Overzicht onderzoek 1980-1984. Samenvattend verslag. Deel XV 1984, 1017
          - Bezwijken van zettingen. Overzicht en bundeling van bestaande kennis. Verslag bureaustudie. Deel XI 1985, 1018
          - Stabiliteit van enkele typen taludbekledingen bij diverse golfomstandigheden. Band A, verslag kleinschalig modelonderzoek. Deel XIV 1985, 1019
          - Steenzettingen op zand. Verzamelverslag. Deel XII 1988, 1020
          - Grondmechanische stabiliteit in de golfzone. Verweking van zand door golfaanval. Verzamelverslag. Deel XXII band C 1988, 1021
          - Eindverificatie onderzoek Deltagoot: analyse van gemeten stijghoogte op talud 1988, 1022
          - Band 1, waterbewegingen golfbelasting op een glad talud. Deel XVII 1990, 1023
          - Doorlatendheid van toplaag en filter en berekening van leklengte. Deel XVIII 1990, 1024
          - Grondmechanische stabiliteit in de golfzone; diverse aspecten. Deel XXII band B 1990, 1025
          - Grondmechanische stabiliteit in de golfzone; handleiding en samenvatting van de onderzoeksresultaten. Deel XXII band A 1991, 1026
          - Veroudering van steenzettingen 1991, 1027
          - Bijzondere belastingen 1991, 1028
            Notabene: Als vergaderstuk gebruikt in 1992.
          - Eindverificatie onderzoek Deltagoot. Deel XXIII 1991, 1029
          - Oriënterende bureaustudie reststerkte, verslag N500 1991, 1030
          - Veiligheidsbeschouwingen 1991, 1031
          - Analytische en numerieke berekening van de stijghoogte onder de toplaag. Deel XIX 1991, 1032
          - Veiligheidsbeschouwingen. Deel XXV 1991, 1033
          - Stabiliteit van de toplaag. Deel XX, band A 1992, 1034
          - Stabiliteit van de toplaag. Deel XX, band B 1992, 1035
          - Ontwerpregels voor het filter. Deel XXI 1992, 1036
          - Toepassing kennis op andere systemen. Oriënterende bureaustudie 1992, 1037
          - Golfdruk op het talud. Deel A: Analyse van meetgegevens, N649. Verslag modelonderzoek 1992, 1038
          - Golfdruk op het talud. Deel C, Belasting op constructies met een berm, A2.94.80 1994, 1039
          - Golfdruk op het talud. Deel B: Verbetering van het analytisch model STEENZET. Verslag bureaustudie 1995, 1040
        - Rapporten Erosie door open taludbekledingen, 1988-1989; div. nrs; 6 stukken
          - Praktijkgericht onderzoek oevers. Verslag modelonderzoek 1988, 1041
          - Hydraulische ruwheid van een Armorflex-blokkenmat. Bijlage D van “erosie door open taludbekledingen. Speurwerkverslag” 1988, 1042
          - Literatuurstudie en aanbevelingen voor praktijkgericht onderzoek. Verslag bureaustudie 1988, 1043
          - Samenvattend verslag 1989, 1044
          - Praktijkgericht onderzoek dijken. Bijlage C, verslag modelonderzoek Deltagoot 1989, 1045
          - Simulation of recirculation flow in a rectangular cavity, bijlage E, verslag ODYSSEE-berekeningen 1989, 1046
        - Rapporten Taluds van losgestorte materialen, 1988-1990; div. nrs; 5 stukken
          - Meerdere peilingen samengesteld, behorend bij M 1983 deel II. Verslag modelonderzoek. Bijlage A 1988, 1047
          - Profielen dynamische stabiliteit. Verslag modelonderzoek. Bijlage C 1988, 1048
          - Schaaleffecten in stabiliteit van grind- en stortsteen taluds onder golfaanval Deltagoot onderzoek. Deel IV, verslag modelonderzoek 1989, 1049
          - Golfoploop op statisch stabiele stortsteen taluds onder golfaanval. Deel III, verslag modelonderzoek 1989, 1050
          - Stabiliteit van lage dammen en overgangsconstructies bij stortsteen onder golfaanval. Deel V, verslag modelonderzoek 1990, 1051
        - Rapport van J. Sprangers, Vegetatie van Nederlandse zeedijken, plantengemeenschappen in relatie tot standplaatsfactoren, 1989. Tweede druk, 1990; 1052; 1 stuk
        - Rapport Grondmechanische stabiliteit taludbekledingen, oriënterende berekeningen, 1990; 1053; 1 stuk
        - Rapport Invloed van scheve inval en richtingspreiding op golfoploop en –overslag, verslag modelonderzoek, 1990; 1054; 1 stuk
        - Rapport Influence of waterdepth on irregular wave run-up on plane smooth slopes. Report on desk study, 1991; 1055; 1 stuk
        - Rapport Wave action on and in coastal structures. Proceedings of papers related to project 1 and presented at the 1st and 2nd workshop, 1991; 1056; 1 stuk
        - Rapporten Het computerprogramma IBREAK, 1991; div. nrs; 2 stukken
          - Verificatie, 1057
          - IJking en verificatie, 1058
        - Wave motion in and on coastal structures, 1991-1994; div. nrs; 5 stukken
          - Feasibility study on the application of SAVOF. Report on desk study 1991, 1059
          - Implementation of impermeable slopes and overtopping-boundary conditions 1994, 1060
          - Implementation and verification of flow on and in permeable structures 1994, 1061
          - Verification of kinematics of waves breaking on an offshore bar 1994, 1062
          - Gebruikershandleiding 1994, 1063
        - Rapporten Reststerkte van dijkbekledingen, 1991-1995; div. nrs; 5 stukken
          - Deel I, Oriënterende bureaustudie 1991, 1064
          - Granulaire filters. Verslag modelonderzoek in Scheldebak. Deel II 1992, 1065
          - Stabiliteit van steenzetting en klei-onderlaag. Deel III, Meetverslag Deltagootonderzoek 1993, 1066
          - Deel IV, Analyse van Deltagootmetingen 1993, 1067
          - Deel V, Modelleren reststerkte klei 1995, 1068
        - Rapport betreffende studie fluïdisatiemodel reststerkte klei, 1992; 1069; 1 stuk
        - Rapport Cementbetonnen plaatbekledingen op oevers en dijken. Bundeling van artikelen uit de vakpers over de periode 1990-1991, 1992; 1070; 1 stuk
        - Rapport Voorstel voor "TAW-publicatie Hydraulische Belastingen. Uitgebreide inhoudsopgave", (1992); 1071; 1 stuk
        - Rapport Invloed van wind op golfoverslag, vooronderzoek. Verslag bureaustudie, 1992; 1072; 1 stuk
          Notabene: Kopie
        - Rapport van F. van der Zee, Botanische samenstelling, oecologie en erosiebestendigheid van rivierdijkvegetaties, 1992; 1073; 1 stuk
        - Rapport Waterbeweging op taluds. Invloed van berm, ruwheid, ondiep voorland en scheve lang- en kortkammige golfaanval, 1993; 1074; 1 stuk
        - Rapporten Open taludbekledingen, 1993-1998; div. nrs; 5 stukken
          - Oriëntatie onregelmatige golven 1993, 1075
          - Ruwheidselementen op dijkbekledingen. Analyse van Deltagootonderzoek A2.94.69 1994, 1076
          - Stabiliteit van blokken op klei. Analyse van Deltagootonderzoek A2.95.97 1995, 1077
          - Invloedsfactor van minimale klemkracht, AS.98.25 1998, 1078
          - Open taludbekledingen. Uitspoeling van spleetvulling. Meetverslag van modelonderzoek AS.98.59 1998, 1079
        - Rapport Mechanische sterkte van de toplaag. Eindrapport, 1994; 1080; 1 stuk
        - Rapport Inklemeffecten bij steenzettingen op dijken. Eindige-elementenstudie naar geometrisch en fysisch niet-lineair gedrag van blokkenmodellen, 1995; 1081; 1 stuk
        - Rapport Modelleren van verouderen van steenzettingen, 1995; 1082; 1 stuk
        - Rapport van C.M. Frissen, Numerieke modellering van steenzettingen; effecten in langsrichting van de dijk, met variatiestudies, 1996; 1083; 1 stuk
        - Rapport Wave overtopping and loads on caisson breakwater under three-dimensional sea states, 1996; 1084; 1 stuk
        - Rapport Golfoploop en golfoverslag bij dijken, aangepaste versie van gelijknamig verslag uit 1993, 1997; 1085; 1 stuk
        - Rapport Turbulentie opwekking door drempels van steenbestorting, berekeningen met Delft3D, 1998; 1086; 1 stuk
    - Projectgroep A1 Belastingen op dijken
      - Rapporten, 1988-1990., div. nrs; 3 omslagen
        - Onderzoeksvoorstellen voor de projectgroep, 1988, 558
        - Inventarisatie naar de behoefte van onderzoek voor de projectgroep, verslag van gehouden interviews, 1989, 559
        - Golfoploop, literatuurstudie en kleinschalig onderzoek, 1990, 560
    - Projectgroep A2 Steenzettingen
      - Taludbekledingen van gezette steen: Onderzoeksplan 1991-1992, 1991., 561; 1 deel
    - Projectgroep A3 Graserosie
      - Agenda's en notulen van de vergaderingen, met bijlagen, 1993-1998., div. nrs; 2 pakken
        - A3 93-19 t/m A3 94-29, 1993-1994, 562
        - A3 95-01 t/m A3 98-07, 1995-1998, 563
    - Projectgroep A4 Asfaltbekledingen
      - Rapporten, 1990-1997., div. nrs; 2 omslagen en 1 deel
        - Onderzoek naar het mechanisch gedrag van zandasfalt in de periode 1978-1986, 1990, 564
        - Onderzoek naar de duurzaamheid van waterbouwasfalt-dijkbekledingen. Fasen 1 en 2, 1991, 565
        - Multifunctioneel ontwerp van asfaltbekledingen voor waterkeringen, 1997, 566; 1 deel
      - Agenda's en/of verslagen van de 23 vergaderingen van Asfaltbegeleidingsgroep van werkgroep 4, overgegaan in Projectgroep A4 Asfalttoepassingen, en van de 1e-5e vergadering van de in 1990 tot A4 gecombineerde projectgroepen A4 en A5, met bijlagen, 1985-1990; 1087; 1 pak
      - Rapportage: Ontwerp en meting van overvulde waterbouwkundige asfaltmengsels voor bodembescherming en breuksteenpenetratie, 1989 Concept; 1088; 1 stuk
        Notabene: Bevat foto's
      - Rapport Literature survey to wave impacts on dike slopes. Report on desk study, 1990; 1089; 1 stuk
    - Projectgroep A5 Asfalt prototypemetingen/diagnosesysteem
      - Samenvatting onderzoek naar een diagnosesysteem voor asfaltbekleding, onderzoek 1984-1988, 1989., 567
      - Resultaten technische haalbaarheid diagnosesysteem voor de asfaltbekleding van zeedijken, 1991., 568
    - Werkgroep B (Grondmechanische) stabiliteit
      - Golfoverslag bij dijken en de mogelijke gevolgen bij overslagdebieten tot 10 l/s/m', 1988., 569
      - Agenda's en notulen van de vergaderingen, met bijlagen, 1987-1999., div. nrs; 13 pakken en 1 omslag
        De stukken van de 41e en 43e vergadering ontbreken. Vanaf vergadering 31 bevinden zich bij de vergaderstukken ook documentenlijsten.
        - 1e-13e vergadering, stukken BB 87-01 t/m BB 90-23, 1987-1990, 570; 1 pak
        - 14e-17e vergadering, stukken BB 90-03 t/m BB 91-40, 1990-1991, 571; 1 pak
        - 18e-19e vergadering, stukken BB 90-43 t/m BB 92-57, 1991-1992, 572; 1 pak
        - 20e vergadering, stukken BB 92-52 t/m BB 92-69B, 1992, 573; 1 pak
        - 21e vergadering, stukken BB 92-69A t/m BB 92-72, 1992, 574; 1 pak
        - 22e-24e vergadering, stukken BB 92-73 t/m BB 93-89, 1992-1993, 575; 1 pak
        - 25e-26e vergadering, stukken BB 94-83 t/m BB 94-92, 1994, 576
        - 27e vergadering, stukken BB 94-95 t/m BB 94-97, 1994, 577; 1 pak
        - 28e-30e vergadering, stukken BB 94-100 t/m BB 95-111, 1994-1995, 578; 1 pak
        - 31e vergadering, 1995, 579; 1 pak
        - 32e-36e vergadering, 1995-1996, 580; 1 pak
        - 37e-44e vergadering, 1996-1998, 581; 1 pak
        - 45e-47e vergadering, 1998, 582; 1 pak
        - 48e-52e vergadering, 1999, 583; 1 pak
      - Rapport Vergelijkend onderzoek Cel- en Triaxiaalproeven, 1978; 1090; 1 stuk
      - Rapport Korte samenvatting "Acoustic Emission" project, 1982; 1091; 1 stuk
      - Rapport Probalistische stabiliteitsanalyse (model en filosofie), herzien, 1984; 1092; 1 stuk
      - Rapport B-85-647, Sta[tis]tische verwerking cel- en triaxiaalproeven, 1985; 1093; 1 stuk
      - Rapport Visco-plastische berekeningen ten behoeve van een proeftalud te Schelphoek, 1985; 1094; 1 stuk
      - Verslag van bijeenkomsten LGM - DWW, 1985. Tijdsafhankelijke grondwaterstroming onder dijken ten behoeve van een peilbuizennet langs Nederlandse rivieren, 1095; 1 stuk
      - Rapport Statistische analyse zettingsvloeiingen, 1985; 1096; 1 stuk
      - Rapporten Studie-onderzoek afschuiving Streefkerk-Midden, 1985; div. nrs; 3 stukken
        - Deel II: terrein- en laboratoriumproeven, 1097
        - Deel III: berekeningsresultaten, 1098
        - Deel IV: aanbevelingen, 1099
      - Notitie betreffende een proefafschuiving van een dijk in de Auvergnepolder, 1985; 1100; 1 stuk
      - Rapport Dijkversterking Alblasserwaard, traject Streefkerk-Midden. Onderzoek naar oorzaken afschuiving nabij d.p. 211 in oktober 1984, 1985; 1101; 1 stuk
      - Rapport Literatuurstudie Stabiliteit van taluds op slappe ondergrond, deel I, 1986; 1102; 1 stuk
      - Rapport Twee watervoerende lagen met semi-doorlatende scheidings- en afdeklaag. Tijdsafhankelijke grondwaterstroming onder dijken ten behoeve van een peilbuizennet langs Nederlandse rivieren, 1986; 1103; 1 stuk
      - Rapport Resultaten van bepaling van volumeverandering door verandering van zuigspanning in onverzadigde kleigrond, 1987; 1104; 1 stuk
      - Rapport Verificatie Piping model, proeven in de Deltagoot, meetverslag, 1991; 1105; 1 stuk
    - Projectgroep B6 Eisen dijkbouwmaterialen
      - Rapport Erosiegevoeligheid van kleibekledingen van dijken, 1978; 1106; 1 stuk
      - Rapport Resultaten van de samendrukkingsproeven welke uitgevoerd zijn op klei van locatie: 13-2 uit Empel en Gewande, 1979; 1107; 1 stuk
        Notabene: Bevat foto's.
      - Rapport Kleigrond voor de bekleding van dijken: opmerkingen over het zwellen en krimpen en het ontwikkelen van structuur, 1985; 1108; 1 stuk
      - Rapport Onderzoek van kleibekleding van dijken langs IJssel en Pannerdens kanaal voor het ontwikkelen van keuringseisen voor klei, 1986; 1109; 1 stuk
      - Agenda's en verslagen van de vergaderingen van de Projectgroep "Eisen Klei", voortgezet als Projectgroep B6 "Eisen dijkbouwmaterialen", met bijlagen, 1986-1990; div. nrs; 2 pakken
        - 1986 augustus - 1990 juni, 1110
        - Stukken EK 87-9 en -10, 88-12 en -17 en 89-22 1987-1989, 1111
      - Rapport Onderzoek van kleibekleding van dijken aan zout en brak water in Friesland, Zuid-Holland en Zeeland voor het ontwikkelen van keuringseisen voor klei, 1987; 1112; 1 stuk
      - Rapport Onderzoek naar het beoordelen van de geschiktheid van kleigrond voor bekleding van dijken met grasbedekking, 1988; 1113; 1 stuk
      - Rapport Erosieproeven op klei beïnvloed door weer en wind, 1997; 1114; 1 stuk
    - Werkgroep C Zandige Kusten
      - Verslag van het systematisch onderzoek naar de werking van duinvoetverdedigingen; modelonderzoek op grote schaal in de Deltagoot, 1987., div. nrs; 2 delen
        - Deel I, band A, tekst en tabellen, 584
        - Deel I, band B, figuren, 585
      - Bezwijkmechanisme duinen, de ontwikkeling van het duinprofiel tijdens de grensconditie; de wijze van doorbraak en de gevolgen, deel 7, 1988., 586
      - Ontgrondingskuilen, analyse van de voor de kuilvorm bepalende factoren op basis van uitgevoerd modelonderzoek en beschikbare literatuurgegevens, concept, deel 4, 1988., 587
      - Verslagen 71e-99e vergadering, 1989-1994., 588
      - Rapport De aanleg van helmbegroeiing op zeewerende duinen, 1988; 1115; 1 stuk
      - Rapport Ontgrondingskuilen. Analyse van de voor de kuilvorm bepalende factoren op basis van uitgevoerd modelonderzoek en beschikbare literatuurgegevens. Verslag onderzoek, 1988; 1116; 1 stuk
      - Rapport Bresgroei in een zanddijk, feitenverslag van een proef, DWW-rapport, 1989; 1117; 1 stuk
      - Rapporten DUROSTA, 1990-1994; div. nrs; 5 stukken
        - Effect langstransportgradiënten op de mate van duinafslag, berekeningen met DUROSTA-model. Deel V: verslag onderzoek 1990, 1118
        - DUROSTA: tijdsafhankelijk dwarstransportmodel voor extreme condities. Deel III: verslag onderzoek 1990, 1119
        - Verificatie DUROSTA. Deel I, verslag onderzoek 1992, 1120
        - Vergelijking DUROS/DUROSTA, Deel II, verslag onderzoek 1992, 1121
        - Nadere verfijning DUROSTA-model. Toetsing H/Tw-parameter en aanpassing ten behoeve van porositeitsverschillen en strandtransporten. Verslag bureaustudie 1994, 1122
      - Rapporten Bresgroei, 1992-1993; div. nrs
        - Deel I: Mathematisch model. Band B: Inventarisatie sedimenttransport-formuleringen 1994, 1123
        - Deel II: 2DV-ontwikkeling initiële bres. Band A: Verslag onderzoek Scheldegoot 1992, 1124
        - Deel IV: Pragmatische modellering breedtegroei. Verslag bureaustudie 1993, 1125
      - Rapport Beheer van de begroeiing op zeewerende duinen, 1993; 1126; 1 stuk
      - Rapport Effect bebouwing op de mate van duinafslag. Een eerste verkenning inzake bebouwingseisen voor de zeereep. Deel I: Verslag bureaustudie, 1993; 1127; 1 stuk
      - Rapport Toetsing aansluitingsconstructies. Advies formulering toetsingsregels voor de vormgeving van de aansluiting tussen de verschillende waterkeringsconstructies. Verslag onderzoek, 1995; 1128; 1 stuk
    - Werkgroep D Leidraden
      - Agenda's en notulen van de vergaderingen, met bijlagen, 1987-1999., div. nrs; 6 pakken en 2 omslagen
        Met grote hiaten. Bevat stukkenlijsten over 1987-1990 en 1997.
        - DD 87-09 t/m DD 89-21, 1987-1989, 589
        - DD 90-05 t/m DD 90-48, 1990, 590